# 以前年度投入土地但未验资及资本公积转增资本

提问人：xfyu 时间：2011-11-26 16:25:30
A企业注册资本 1000 万元。成立于 2003 年，c¥d两个股东均以货币出资。最初投资协议中约定股东c另外以土地折股 1000 万元。股东c按照约定于 2008 年投入土地一宗，市场公允价值 3000 万元，并办理完毕变更过户手续。A企业 2008 年账务处理为增加无形资产 1000万元，增加实收资本 1000 万元。但未进行验资及工商变更登记。 现该企业想对这块土地资产进行验资，存在以下问题： 1 、直接以土地验资是否有障碍，依据是什么？ 2 、能否让企业对原会计处理视同会计差错进行更正，按照公允价值 3000 万元计入无形资产、资本公积-资本溢价，然后现在以资本公积转增实收资本（双方同意同比例）。 另外，如果股东把一块资产（货币资金或实物）投入企业，在暂不变更注册资本的前提下可不可以直接计入资本公积-资本溢价，会不会有税务认定为接受捐赠的风险？

回答人：chenyiwei
回复 xfyu 的帖子
1 、请关注土地使用权是否为出让土地，投入前的使用权人是否为C， 2008 年以后是否实际为A企业占用，是否存在抵押等财产担保。如果不存在这些问题，则预计法律障碍较小。
2 、应注意确保 3000 万元是 2008 年时的公允价值，而不是现在的公允价值。 3 、你在“另外”中所述情况，一般认为是存在较大税务风险的。

提问人：周运考 时间：2011-11-27 10:16:55
公司法：　第二十九条　股东缴纳出资后，必须经依法设立的验资机构验资并出具证明。 股东的出资包括实收资本（股本）和溢价，无论是实收资本还是溢价，都是股东的出资，都必须进行验资，没有进行验资的出资包括资本公积溢价，都是不合法的，得不到法律的保护。

回答人：chenyiwei
根据《公司登记管理条例》第 73 条，此情况下进行补办登记并接受公司登记机关处罚后，还是可以认可当时出资作为资本性投入。
当然现在再对几年前的出资进行审验，可能会审验风险较大。